# 求助陈版主：资金拆借，借款方提前扣除全额利息的账务处理？

提问人：466733217 时间：2022-01-10 12:54:35
问题背景：
（ 1 ）A公司向B公司借款 1 亿，借款期限 1 年，A公司、B公司约定利息 1000 万
（ 2 ） 2021 年 10 月 1 日，B公司拆出资金 1 亿，A公司收款后第 2 天，向B公司支付利息 1000 万
（ 3 ）A公司在支付利息当日，把 1000 万利息，全额记入财务费用-利息支出
问题：
（ 1 ）根据民法上的司法判例，民法只认可 9000 万作为本金，会计上的借款本金该怎么认定？
（ 2 ）企业把 1000 万利息全额记入 2021 年度，应该怎么调整呢？

回答人：chenyiwei
会计上的金融负债初始计量金额为 9000 万元（本金 1 亿元，利息调整-1000万元）。即：借：银行存款 9000 ，借：短期借款——利息调整 1000 ，贷：短期借款——本金 10000 。
上述“利息调整”应在借款期间内摊销（原则上应采用实际利率法，因期限不超过一年，也可以简化采用直线法），确认为各月的利息支出。借：财务费用——利息支出，贷：短期借款——利息调整。